# CLAUDIA ARAYA

+56 9 53966352

 $>\!\!<$ 

claudia.araya.ro@gmail.com

in

https://www.linkedin.com/in/claudia-araya/

https://github.com/Relun



https://portafolio-52687.firebaseapp.com/

### FRONT-END DEVELOPER

#### **QUIEN SOY**

Front-End Developer egresada del bootcamp de Laboratoria. Me encanta resolver problemas, concentrándome en el autoaprendizaje. De actitud positiva y perseverante, me adapto fácilmente a los equipos de trabajo. Tras 5 años de experiencia como Ingeniero Agrónomo decidí reinventarme y crear soluciones útiles en el área tecnológica.

#### **HABILIDADES**

HTML5
CSS3
JavaScript
Bootstrap
Angular
Ionic
Git/GitHub
Visual Studio Code
Figma
Scrum

#### **EXPERIENCIA LABORAL**

#### Ingeniero de procesos en BancoEstado

ATC Ingenieros Sociedad Anónima Est junio 2020- diciembre 2020, Santiago

Desarrolladora frontend en aplicaciones de BancoEstado, usando JavaScript, CSS, HTML y Angular.

#### Encargada de Vivero

More Ingenieros Consultores 2017-2018, Santiago

Encargada de la producción forestal, planificación y gestión de las tareas a realizar, manejo de personal y labores administrativas.

#### Ayudante de investigación

Instituto de Investigaciones Agropecuarias, INIA-La Platina 2016, Santiago

Desarrollo investigativo de diferentes sistemas de riego, toma de muestras en terreno, tabulación, análisis de datos y redacción de informes.

#### **ESTUDIOS**

#### Front-End Developer

Santiago 2019 Laboratoria

Egresada del Bootcamp de programación de 6 meses, basado en el autoaprendizaje, con contenido HTML, CSS, JavaScript, Angular y metodologías ágiles.

#### **ALGUNOS PROYECTOS**

#### **UBEREATS PERFIL VERDE**

Octubre 2019

Prototipo ganador de la Hackaton UberEats-Laboratoria, creado en 4 días. Innovadora solución que personaliza el perfil del usuario según su dieta y permite disminuir su huella de carbono, eligiendo opciones menos contaminantes. Desarrollado para ser visto desde celulares, utilizando framework Angular e Ionic.

Deploy: <a href="https://ubereatshackaton-9fa31.web.app">https://ubereatshackaton-9fa31.web.app</a>

#### Ingeniero Agrónomo

Santiago 2008-2014 Universidad Mayor

Titulada como Ingeniero Agrónomo.

#### **CERTIFICACIONES**

### SFPC - Scrum Foundation Professional Certificate

https://www.youracclaim.com/badges/1 091f6f6-92ea-48f1-90ed-4aa243dde219/public\_url

## SMPC - Scrum Master Professional Certificate

https://www.youracclaim.com/badges/b 330fd72-116a-4f0f-b851-6a47d038a889/public\_url

#### **FENPOF Chile**

Agosto 2019

Sitio web creado para la Federación de Enfermedades Poco Frecuentes Chile, con el objetivo de entregar información y permitir la colaboración entre las organizaciones que la componen. Creada en Angular y Firebase.

Deploy: <a href="https://fenfop-chile-c0ea2.firebaseapp.com/">https://fenfop-chile-c0ea2.firebaseapp.com/</a>

#### **BURGER QUEEN**

Julio 2019

Interfaz que permite a los trabajadores de restaurantes, tomar los pedidos de los clientes y llevar su registro. Para su implementación se utilizó Angular y Firebase.

Deploy: <a href="https://burger-queen-ab979.firebaseapp.com/">https://burger-queen-ab979.firebaseapp.com/</a>